# 金融工具应用案例

提问人：18086508379 时间：2022-10-09 17:14:17
请教陈版及各位大佬：
金融负债与权益工具的区分应用案例 ——补充协议导致发行人义务变化中：
2X21 年 6 月 30 日，甲、乙、丙公司签署补充协议，甲公司的回购义务终止，即甲公司可以无条件地避免以现金回购自身权益工具的合同义务，因此，甲公司应当终止确认就该回购义务确认的金融负债，同时确认一项新的权益工具，并按照并按照 该权 益工具在当日的公允价 值计 量量，但不可追溯调整以前年度对丙公司增资的分类。
这个地方的处理，要如何理解呢？
金融负债重分类权益工具，我记得权益工具是按照账面价值确认，不会存在差额的。
另外，一开始确认的权益工具也需要抵销，与公允价值也存在差额，这个也计入资本公积吗。
由于权益工具后续计量是不确认公允价值变动的，这样是否冲突呢。
而且应用案例 ——中止和恢复回售权中：
如果甲公司在 2X24 年 12 月 31 日前完成首次公开募股，丙公司丧失回售权，甲公司应当在上市日将丙公司的增资重分类为权益工具，按照当日金融负债的账面价值计量。
这里是不存在差额的。
是不是两个案例有本质的区别呢，实在想不明白。

回答人：chenyiwei
前一案例其实就是在回购义务解除时，按照该时点上原金融负债的账面价值（含本金和应计利息）转入资本公积。实务中可以没有其他特殊处理。